臺灣基隆地方法院刑事判決　　　　　　　　　　　　　九十三年度易字第三一０號
　　公　訴　人　臺灣基隆地方法院檢察署檢察官
　　被　　　告　甲○○　男　三.
　　　　　　　　　　　　籍設基.
右列被告因竊盜等案件，經檢察官提起公訴（九十三年度偵字第三０二七號、第三八
三七號），嗣經本院合議裁定改採簡式審判程序審理，本院判決如左：
    主    文
甲○○連續竊盜，累犯，處有期徒刑柒月；又意圖為自己不法之所有，而侵占離本人
所持有之物，累犯，處罰金貳仟元，罰金如易服勞役以參佰元折算壹日。
    事    實
一、甲○○素行不良、前科累累，曾於民國八十年間因違反麻醉藥品管理條例，經判
    處有期徒刑四月確定；又於八十一年間因犯詐欺罪，經判處罰金一千元確定；再
    於八十一年間因違反麻醉藥品管理條例，經判處有期徒刑七月確定；又於八十三
    年間因犯傷害直系血親尊親屬罪，經判處拘役十四日確定；再於八十三年間因犯
    傷害罪，經判處拘役十五日確定；又於八十四年間因犯恐嚇取財罪，經判處有期
    徒刑八月確定；再於八十四年間因犯毀損罪，經判處拘役五十日確定；再於八十
    四年間因違反麻醉藥品管理條例，經判處有期徒刑七月確定；前開各罪刑均經執
    行完畢。又於八十七年間因犯搶奪罪，經臺灣士林地方法院於八十七年十一月九
    日判處有期徒刑九月確定；再於八十八年間因犯竊盜罪，經本院於八十八年二月
    廿六日判處有期徒刑五月確定，又於八十八年間因犯傷害直系血親尊親屬罪，經
    本院於八十八年四月十四日判處有期徒刑七月確定，再於八十八年間因犯搶奪、
    詐欺罪，經本院於八十八年七月卅日分別判處有期徒刑一年、四月確定，前開有
    期徒刑五月、七月、一年、四月嗣經合併定應執行刑為有期徒刑二年二月，接續
    於前開有期徒刑九月之後執行，甫於九十年八月十二日假釋期滿。詎仍不知悔改
    ，基於意圖為自己不法之所有之概括犯意，先於九十三年八月一日凌晨，在基隆
    市○○路六十七巷口，以磚頭破壞吳明朗所有，車號為ＥＯ─七五五○號自用小
    客車玻璃（毀損部分未據告訴），再入內竊取車內價值新台幣（下同）六百元之
    打氣機一台、價值二千元之油漆工具一批；再於同日凌晨相近之時間，以相同方
    式，在上開地點破壞黃讚樹所有，車號為ＢＩ─九四五七號自用小客貨車車窗玻
    璃後（毀損部分未據告訴），竊取車內價值七千元之汽車音響一組、價值一千元
    之汽車室內燈四組、價值一千元之汽車修理工具一批、價值五百元之休閒躺椅一
    組得手，並將之藏放於基隆市○○路六十七巷七號住處內。嗣於同日上午九時許
    ，吳明朗、黃讚樹發現上情並調閱監視錄影帶後發覺竊賊為渠等鄰居甲○○，乃
    報警查獲，並於其住處內起獲黃讚樹上開遭竊物品（吳明朗失竊物品未尋獲，起
    訴書誤載已起獲領回）。甲○○復另行起意，於同年八月十五日晚間十時三十分
    許，在基隆市○○路莊苑百貨公司門口拾獲乙○○遭竊之ＰＡＮＡＳＯＮＩＣ牌
    Ｘ八八型行動電話一具、誠泰銀行信用卡、郵局金融卡各一枚後，竟意圖為自己
    不法之所有，將之侵吞入己，並攜往基隆市○○路二十二號二樓其投宿之協和旅
    社二○二室內藏放；嗣於同日晚間十一時四十分許，經警在上址查獲，並起出上
    開物品。
二、案經基隆市警察局第一分局、第四分局報告臺灣基隆地方法院檢察署檢察官偵查
    起訴。
    理    由
一、訊據被告甲○○對於右開事實供認不諱，核與被害人吳明朗、黃讚樹、乙○○等
    人警、偵訊之指訴情節相符，並有贓物領據二紙、現場照片五幀附卷可稽，本件
    事證明確，被告犯行洵堪認定。
二、核被告所為，係犯刑法第三百二十條第一項之竊盜罪、第三百三十七條之侵占離
    本人持有物罪。被告前後二次竊盜犯行，時間緊接，所犯又係構成要件相同之罪
    名，顯係基於概括犯意為之，為連續犯，以一罪論，並依刑法第五十六條之規定
    加重其刑。被告所犯前開各罪，犯意各別、行為互殊、罪名有異，應分論併罰之
    。被告犯有如事實欄一所述前科，甫於九十年八月十二日假釋期滿，此有台灣高
    等法院被告全國前案紀錄表一紙在卷可按，其於有期徒刑執行完畢後五年以內再
    犯本件有期徒刑以上之罪，為累犯，應依刑法第四十七條之規定加重其刑（竊盜
    罪部分係遞加）。爰審酌被告竊得及侵占財物之價值、其犯罪手段、其前科累累
    、素行不良等一切情狀，分別量處如主文所示之刑，罰金刑部分並諭知易服勞役
    之折算標準。
據上論斷，應依刑事訴訟法第二百七十三條之一第一項、第二百九十九條第一項前段
，刑法第五十六條、第三百二十條第一項、第三百三十七條、第四十七條、第四十二
條第二項，罰金罰鍰提高標準條例第一條前段、第二條，判決如主文。
本案經檢察官黃鴻達到庭執行職務
中　　　華　　　民　　　國　　九十三　　年　　　十　　　月　　二十九　　日
                                臺灣基隆地方法院刑事第三庭
                                        法      官  曾雨明
右正本證明與原本無異。
對於本件判決如有不服，應於收受送達後十日內，向本院提出上訴書狀，上訴於臺灣
高等法院。
                                        書　記　官  王靜敏
中　　　華　　　民　　　國　　九十三　　年　　　十　　　月　　二十九　　日
附錄法條：
刑法第三百二十條第一項：
意圖為自己或第三人不法之所有，而竊取他人之動產者，為竊盜罪，處五年以下有期
徒刑、拘役或五百元以下罰金。
刑法第三百三十七條：
意圖為自己或第三人不法之所有，而侵占遺失物、漂流物或其他離本人所持有之物者
，處五百元以下罰金。
